

RAFAEL ANDRES ROSSEL GALARZA

29/09/2000 929831019

LinkedIn: https://www.linkedin.com/in/rafael-andres-rossel-galarza-47b8bb214/

rosselgalarzarafael@gmail.com - u18303116@utp.edu.pe

Estudiante de la carrera de Ingeniería de Sistemas con experiencia en desarrollador de aplicaciones, enfocado en la parte de backend y análisis de datos. Experiencia en apoyo administrativo y asistencial informático. Sólidos conocimientos de ofimática. Manejo de lenguajes de programación como Python y R.

FORMACIÓN ACADÉMICA

INGENIERIA DE SISTEMAS E INFORMATICA UNIVERSIDAD TECNOLOGICA DEL PERU

Agosto 2018 - actualidad 9 CICLO

EXPERIENCIA LABORAL

Asistente Administrativo

San Fernando

Enero 2022 - Julio 2022

Mis funciones dentro de la empresa fueron administrativas, tales como archivar, planificar y coordinar las actividades generales de la oficina.

Operador de Computo

ONPE

Abril 2021 - junio 2021

Científico de datos en el Proceso de Elecciones Generales 2021, primera y segunda vuelta

Operador de Computo

ONPE

Enero 2020 - febrero 2020

Operador del Centro de Cómputo en el Procesos de Elecciones Congresales Extraordinarias 2020.

Asistente Administrativo

GRUPO DE ESTUDIO MATRIZ

Junio - diciembre 2019

Apoyo y asistencia en las labores administrativas a través de herramientas informáticas.

CURSOS Y/O ESTUDIOS COMPLEMENTARIOS

Ofimática
Manejo avanzado de Excel, Microsoft Word y

Microsoft PowerPoint.

Motores de Base de datos MySQL, Oracle, Mongo DB y

Microsoft SQL Server.

Lenguajes de programación Python, R, Java, SQL y JavaScript.

Metodologías Scrum, Kanban, Lean, Cascada,

TOGAFY ITIL 4.

LOGROS

Becario Pronabec

Becario de la beca continuidad, por el mérito de tercio superior en la Casa de Estudios UTP.

TUTOR STEAM -Algorítmica Universidad Tecnológica del Perú

Reconocimiento por haber terminado diferentes cursos de programación con un alto puntaje.

HABILIDADES PERSONALES

- Fácil adaptación a retos y responsabilidades.
- Capacidad de comunicación y trabajo en equipo.
- Apasionado por la tecnología.
- Escucha activa.
- Liderezgo.

REFERENCIAS LABORALES

Wilder Orihuela Moreno Gerente General

OPSELI S.A.C 980646644